臺灣臺北地方法院刑事判決　　　　　　　100年度易字第302號
公　訴　人　臺灣臺北地方法院檢察署檢察官
被　　　告　陳世偉
上列被告因竊盜案件，經檢察官提起公訴（99年度偵字第28018
號），本院判決如下：
    主  文
陳世偉竊盜，累犯，處有期徒刑參月，如易科罰金，以新臺幣壹
仟元折算壹日。
    事  實
一、陳世偉前因詐欺案件，經臺灣板橋地方法院於民國95年5月9
    日以95年度簡字第1585號判決判處有期徒刑3 月確定，於95
    年11月17日縮刑期滿執行完畢；又因竊盜案件，經本院於97
    年12月11日以97年度簡字第4129號判決判處有期徒刑4 月確
    定；再因竊盜案件，經本院於98年5月1日以98年度易字第55
    7號判決判處有期徒刑7月確定，上開2案件經接續執行，於9
    9年2月28日縮刑期滿執行完畢；詎猶不知悔改，於99年12月
    28日上午7時許，在臺北市中山區○○○路○段3巷6弄8 號前
    ，見車號F7N-170 號重型機車上留有黃韻庭所有之機車及住
    處鑰匙1 串，竟意圖為自己不法之所有，徒手竊取上揭鑰匙
    ，並持之開啟上揭機車之置物箱，竊取黃韻庭所有之灰色手
    套1雙（未扣案）。嗣於99年12月29日凌晨4時許，陳世偉持
    上揭鑰匙欲侵入黃韻庭上址住處內行竊時，遭黃韻庭發覺，
    惟因黃韻庭已將住處內門門鎖更換，陳世偉無法開啟該內門
    進入而欲離去之際，遭巡邏行經該處之臺北市政府警察局中
    山分局中山一派出所員警當場查獲（所涉加重竊盜部分另經
    臺灣臺北地方法院檢察署檢察官為不起訴處分）。
二、案經黃韻庭訴由臺北市政府警察局中山分局報告臺灣臺北地
    方法院檢察署檢察官偵查起訴。
    理  由
壹、證據能力方面：
    按被告以外之人於審判外之言詞或書面陳述，除法律有規定
    者外，不得作為證據，刑事訴訟法第159 條固定有明文。惟
    被告以外之人於審判外之陳述，雖不符前4 條之規定，而經
    當事人於審判程序同意作為證據，法院審酌該言詞陳述或書
    面陳述作成時之情況，認為適當者，亦得為證據；當事人、
    代理人或辯護人於法院調查證據時，知有第159條第1項不得
    為證據之情形，而未於言詞辯論終結前聲明異議者，視為有
    前項之同意，同法第159條之5亦有明定。查證人即告訴人黃
    韻庭於警詢中之陳述，對被告陳世偉而言，雖屬審判外之陳
    述，然檢察官、被告於本院審判程序時，就該陳述均不爭執
    其證據能力（見本院卷第25頁），或未於言詞辯論終結前聲
    明異議，本院審酌該具有傳聞證據性質之證據，其取得過程
    並無瑕疵，與待證事實具有關聯性，證明力非明顯過低，以
    之作為證據核屬適當，認得為證據。
貳、實體方面：
一、訊據被告固坦承有於99年12月28日上午7 時許，在臺北市中
    山區○○○路○段3巷6弄8號前，竊取上開機車上所留告訴人
    所有之機車及住處鑰匙1 串等情，惟矢口否認有何竊取告訴
    人所有之灰色手套1 雙，辯稱：其有打開該機車置物箱，裡
    面並無手套云云。經查：
  (一)被告於上開時、地竊取上開機車上所留告訴人所有之上開鑰
    匙等情，業據被告坦承不諱（見本院卷第24頁反面），核與
    證人黃韻庭於警詢中之證述相符（見臺灣臺北地方法院檢察
    署99年度偵字第28018 號卷第10頁至第11頁），且有贓物認
    領保管單1紙及照片3張附卷可佐，該情應堪認定。
  (二)被告自承其拿到鑰匙後隨即開啟上開機車之置物箱（見本院
    卷第30頁反面），又證人黃韻庭證稱：其於99年12月28日下
    午1 時30分許，發現機車及住家鑰匙不見，隨後持備份鑰匙
    開啟置物箱，發現有遭翻動跡象，灰色手套失竊，因騎機車
    時才會戴該手套，戴完之後就放在置物箱內，其係用備用鑰
    匙打開置物箱後，發現該手套不見等語（見同上偵卷第10頁
    至第11頁及本院卷第29頁），是證人黃韻庭之灰色手套於被
    告取得該機車鑰匙前，係置於置物箱內，嗣待其持備用鑰匙
    開啟置物箱時，即未見該手套，該期間僅被告持有該機車之
    鑰匙並持之開啟該置物箱，足認該手套確係被告所竊無疑。
    被告雖辯稱：該機車置物箱裡面並無手套云云，惟被告於偵
    查中原辯稱：其並未翻該置物箱云云，嗣改稱：其確實有翻
    該置物箱，其沒有注意是否有灰色手套，只注意找值錢東西
    ，沒有注意其他東西云云（見同上偵卷第67頁）；然於本院
    準備程序中則稱：其有打開機車置物箱，裡面並沒有手套云
    云。是被告就有無翻動置物箱，及置物箱中是否有手套等情
    ，前後供述不一，所辯顯係卸責之詞，要難採信。
  (三)綜上，本件事證明確，被告犯行均堪認定，應予依法論科。
二、核被告所為，係犯刑法第320條第1項之竊盜罪。被告竊取告
    訴人上開鑰匙及手套之犯行，被害法益同一，且係於密切接
    近之時間及同地實施，各行為之獨立性極為薄弱，依一般社
    會健全觀念，難以強行分開，在主觀上係基於接續之犯意為
    之，應論以接續犯。被告有上開事實欄所載受刑之宣告及執
    行情形，有臺灣高等法院被告前案紀錄表在卷可稽，其受有
    期徒刑執行完畢，5 年內再犯本件有期徒刑以上之罪，為累
    犯，應依刑法第47條第1 項規定加重其刑。爰審酌被告正值
    青壯，不思正途，竟竊取他人之物，侵害他人之財產安全，
    所竊得之財物價值雖低，然其犯罪動機係為持所竊取之鑰匙
    ，侵入告訴人住處，以達竊取更多財物之犯罪目的，犯後尚
    坦承主要犯行，態度非差，及其國中肄業之智識程度，所生
    損害非鉅等一切情狀，量處如主文所示之刑，並諭知易科罰
    金之折算標準。至扣案之手套1 副（見同上偵卷第25頁），
    並非告訴人遭竊之手套，而係被告所有，業據證人即告訴人
    證述及被告供述在卷（見本院卷第28頁反面及第12頁反面）
    ，然並無證據證明係供被告上開犯罪所用，復非義務沒收之
    物，爰不予宣告沒收。
據上論斷，應依刑事訴訟法第299條第1項前段，刑法第320條第1
項、第47條第1項、第41條第1項，刑法施行法第1條之1第1項、
第2項前段，判決如主文。
本案經檢察官張成業到庭執行職務
中    華    民    國   100    年    3     月    17    日
                       刑事第十四庭  法  官  賴武志
以上正本證明與原本無異。
如不服本判決應於收受送達後10日內向本院提出上訴書狀，並應
敘述具體理由；其未敘述上訴理由者，應於上訴期間屆滿後20日
內向本院補提理由書（均須按他造當事人之人數附繕）「切勿逕
送上級法院」。
                                     書記官  劉麗英
中    華    民    國   100    年    3     月    17    日
附錄本案論罪科刑法條全文
中華民國刑法第320條
（普通竊盜罪、竊佔罪）
意圖為自己或第三人不法之所有，而竊取他人之動產者，為竊盜
罪，處5年以下有期徒刑、拘役或5百元以下罰金。
意圖為自己或第三人不法之利益，而竊佔他人之不動產者，依前
項之規定處斷。
前二項之未遂犯罰之。